Inventaris van het archief van de Stafschool Bescherming Bevolking, 1961-1983
Nationaal Archief, Den Haag
Ministerie van Binnenlandse Zaken: Stafschool Bescherming Bevolking
Stafschool Bescherming Bevolking
1961-1983
5075
0.25 meter; 13 inventarisnummers.
Normale geschreven, getypte en gedrukte documenten, geen bijzondere handschriften.
Nationaal Archief, Den Haag
Het archief van de Stafschool Bescherming Bevolking bevat jaarverslagen over de periode 1970-1976, en stukken betreffende onder meer oefenkampen, cursussen, huisvesting en jubilea. Het archief is niet compleet.
Archiefvorming
Geschiedenis van de archiefvormer
De historische achtergronden en ontwikkelingen van de Bescherming Bevolking zijn uitgebreid beschreven in de volgende publicatie:
49. Van pro-actie tot nazorg. Een institutioneel onderzoek naar het deelbeleidsterrein brandweerzorg, rampenbestrijding en crisisbeheersing vanaf 1952 (samenstelling: W.D. Küller; ISBN 90-74442-57-9) 's-Gravenhage 1998
.
Om tot een goede uitvoering van de taken op het gebied van de bescherming van de bevolking te komen moesten vrijwilligers aangetrokken worden die ten tijde van een ramp als noodwachters ingezet zouden worden. Aan de werving werd met steun van de regering gestalte gegeven door oprichting van de stichting tot Bevordering van de Bescherming van de Bevolking in januari 1952. De stafschool van de BB, de Schaffelaar te Barneveld, werd in 1952 in gebruik genomen.
Geschiedenis van het archiefbeheer
De verwerving van het archief
Het archief is krachtens bepalingen van de Archiefwet overgebracht.
Inhoud en structuur van het archief
2.04
Selectie en vernietiging
Voor de selectie werd gebruik gemaakt van het 'Basis Selectie Document (BSD, tevens versie 2004) deelbeleidsterrein brandweerzorg, rampenbestrijding en crisisbeheersing vanaf 1952', en van de lijst met 'algemene handelingen' vastgesteld in het werkoverleg d.d. 24 februari 1998 van de afdeling Bronverwerving en Toezicht van het Algemeen Rijksarchief.
De .07/.08-gedeelten zijn bewerkt aan de hand van de 'Lijst houdende opgaaf van voor vernietiging in aanmerking komende stukken in de archieven van het ministerie van Binnenlandse Zaken en in de archieven van de onder dat ministerie ressorterende commissies en ambtenaren, d.d. 25 januari 1961, nr. C61/U138 en 24 maart 1961, nr. 80163, aangevuld en nieuw ingedeeld d.d. 14 juli 1967.
Het te vernietigen bestand is, na verkregen toestemming, afgevoerd naar KNP BT Paper Recycling te Apeldoorn en daar op de gebruikelijke manier vernietigd.
Ordening van het archief
Het archief is allereerst ingedeeld naar beleidsterrein. Met een beleidsterrein wordt bedoeld een afgebakend onderwerp van overheidsbemoeienis, in dit geval dus "Brandweerzorg, rampenbestrijding en crisisbeheersing", en daarnaast "Ondersteunende processen".
Per beleidsterrein is het archief onderverdeeld naar handeling. Per handeling zijn de beschrijvingen van de dossiers vermeld. Een handeling wordt verricht door een actor ter uitvoering van een taak, of op grond van een wettelijke bevoegdheid. Een actor is een overheidsinstelling die bevoegd is zelfstandig op te treden (bijvoorbeeld een minister) binnen het beleidsterrein. Op een beleidsterrein treden meerdere actoren handelend op.
Aanwijzingen voor de gebruiker
Openbaarheidsbeperkingen
Volledig openbaar.
Materiële beperkingen
Andere toegang
Het archief was aanvankelijk beschreven in de Institutionele Toegangen:
5.049.5075 - Institutionele Toegang op de gegevensbestanden met betrekking tot het beleidsterrein Brandweerzorg, rampenbestrijding en crisisbeheersing over de periode 1945-1994 (1996)
5.902.5075 - Institutionele Toegang op de gegevensbestanden met betrekking tot de organisatie en het personeel van de organisatieonderdelen van het Ministerie van Binnenlandse Zaken en Koninkrijksrelaties over de periode (1945-) 1950-1998
Aanvraaginstructie
Openbare archiefstukken kunnen online worden aangevraagd en gereserveerd. U kunt dit ook via de terminals in de studiezaal van het Nationaal Archief doen. Om te kunnen reserveren dient u de volgende stappen te volgen:
U maakt een profiel aan op www.gahetna.nl, en logt vervolgens in
Via de archiefinventaris (alleen de beschrijvingen met rode nummers) selecteert u het gewenste archiefstuk door op de knop 'Reserveren' te klikken
In het volgende scherm geeft u aan op welke dag u het archiefstuk wilt inzien
Indien u zich bevindt in de studiezaal en een tafelnummer heeft ontvangen kunt u dit nummer vermelden. Als u geen tafelnummer heeft kunt u tafelnummer 777 laten staan
Vervolgens bevestigt u uw reservering door deze te versturen.
Verwant materiaal
Beschikbaarheid van kopieën
Verwante archieven
2.04.5051 - Inventaris van het archief van het Ministerie van Binnenlandse Zaken: Bescherming Bevolking (OBB), 1945-1985
Beschrijving van de series en archiefbestanddelen
- Ondersteunende processen, 000
  - Ondersteunende processen (Binnenlandse Zaken en Koninkrijksrelaties) 1945-, 2
    Actor: Minister van Binnenlandse Zaken en Koninkrijksrelaties
    - Stafschool "De Vanenburg" te Putten; aankoop en inrichting., 1961-1965; 7; 07.354
    - Archieven; post- en archiefbehandeling bij de Stafschool Bescherming Bevolking., 1961-1977; 1; 07.353.22
    - Commentaar op het Rijksplan en de Leidraad Bevelvoering., 1962; 4; 02.42
    - Functiebeschrijvingen voor (assistent-) instructeurs oefenkampen., 1962-1963; 2; 02.486
    - Advisering inzake totstandkoming van de Opleidingsbeschikking 1963., 3; n 33
    - Verslagen van besprekingen inzake het gebruik van oefenkampen., 1964-1983; 10; 02.486
    - Jaarverslagen over de jaren 1970 - 1976., 1971-1977; 5; -4.07.77
    - Bouw en verbouw van dienstgebouwen., 1971-1979; 8; 07.354
    - Herdenking van het 15-, 20- en 25-jarig bestaan., 1971-1979; 9; 07.354
    - Begeleidingscommissie voor de stafschool, instelling en vergaderstukken., 1973-1978; 6; 07.58
- Brandweerzorg, rampenbestrijding en crisisbeheersing, zorgdrager minister van Binnenlandse Zaken en Koninkrijksrelaties 1945-, 049
  - Het ontwikkelen en verzorgen van opleidingen, cursussen en leerstof inzake het brandweerwezen. 1952-1986, 560
    Actor: Stafschool Bescherming Bevolking
    Bron: Koppens, Vijftig jaar Inspectie voor het Brandweerwezen, p. 105-135.
    - Cursussen Mobiele Colonnes., 1962-1977; 13; 02.44
    - Cursussen; diverse aangelegenheden., 1963-1982; 12; 02.44; pak
    - Opgave van te houden cursussen., 1975-1983; 14; 02.44; pak